---
title: "ANOVA"
output: html_document
---

```{r setup, include=FALSE}
knitr::opts_chunk$set(echo = TRUE)
```
###利用anova以及線性回歸觀察不同因素對幸福指數的影響
  - 在找到的幸福指數的數據中已經包含了GDP,國民健康等指數。除了比較這些原有的參考資料外,我想到了可以觀察幸福指數和國家所在位置有多大的關聯性,並且這兩者和GDP的關聯又有多大。

###讀取數據和必要封包
  - 將國家對應的位置加入到表格裡。
```{r, results = "asis", message=FALSE}
library(Hmisc)
library(knitr)
library(ggplot2)
library(dplyr)
library(caret)
library(randomForest)
library(gridExtra)
library(ROCR)
library(coefplot)
library(corrplot)
library("MASS")
library("lattice")
library("heplots")
library("effects")
library(lm.beta)
WHR <- read.csv("./Data2/2017.csv", stringsAsFactors = F, na.strings = c("NA", ""))
continent <- read.csv("./Data2/countries_and_continents.csv", stringsAsFactors = F, na.strings = c("NA", ""))
continent$Continent[is.na(continent$Continent)] <- "N.A." 
WHR <- merge(WHR, continent, by = "Country")
```

###各大陸的幸福指數
```{r, error = FALSE, results = "asis"}
tapply(WHR$Happiness.Score, WHR$Continent, mean)
ggplot(WHR, aes(x = Continent, y = Happiness.Score)) + stat_summary(fun.data = "mean_cl_boot", size = 1) + scale_y_continuous(limits = c(2.5, 8)) + geom_hline(yintercept = mean(WHR$Happiness.Rank), linetype = "dotted") + labs(x = "Continent", y =  "Happiness Score") + coord_flip()
```

可見各大陸的幸福指數稍微有些差別,且大洋洲樣本太少,所以去掉。

###將GDP考慮進去,看看三者的關係
```{r}
WHR <- WHR[!WHR$Continent == "OC",]
ggplot(WHR, aes(group = Continent, y = Happiness.Score, x = Economy..GDP.per.Capita.)) + geom_point() + stat_smooth(method = "lm", se = F) + stat_smooth(aes(group = Continent, y = Happiness.Score, x = Economy..GDP.per.Capita.), method = "lm", se = F) + facet_grid(.~Continent) +labs(x = "GDP", y = "幸福指數")
```

可以看各見大陸之間的GDP確實存在著差異

###利用ANOVA看看三者的關聯度
```{r}
#幸福指數和所在大陸的關係
anova(m1 <- lm(Happiness.Score ~ Continent, data = WHR))
#幸福指數和所在大陸、GDP的關係
anova(m2 <- update(m1, .~. + Economy..GDP.per.Capita., data = WHR))
#幸福指數和GDP的關係
anova(m3 <- update(m2, .~. - Continent, data = WHR))
```

###把ANOVA的結果畫出來
```{r}
res_lm <- lapply(list(m1, m2, m3), summary)
(res_lm[[2]]$r.sq - res_lm[[3]]$r.sq/res_lm[[2]]$r.sq)
anova(m3, m2)
(res_lm[[2]]$r.sq - res_lm[[1]]$r.sq)/res_lm[[1]]$r.sq
anova(m1, m2)
m2 <- lm(Happiness.Score ~ Continent + Economy..GDP.per.Capita. - 1, 
         data = WHR)
coefplot(m2, xlab = '估計值', ylab = '迴歸變項', title = '反應變項 = 幸福指數')
```

###把資料與迴歸分析的預測值、殘差與影響度放進資料
```{r}
fit_m2 <- data.frame(WHR[,c(3,6,13)], fitted = fitted(m2), resid = resid(m2), infl = influence(m2)$hat)
```

###依所在大陸疊合真實觀測值與預測值
```{r}
ggplot(fit_m2, aes(x = Happiness.Score, group = Continent)) +stat_density(geom = "path", position = "identity") + stat_density(geom = 'path', position = 'identity', aes(x = fitted)) +
 geom_vline(xintercept = c(with(WHR, tapply(Happiness.Score,Continent, mean))), linetype = 'dotted')+
 facet_grid(Continent ~ .) +
 scale_x_continuous(breaks = seq(2, 8, by = 1))+
 labs(x = '幸福指數', y = '機率密度')
```

可見在非洲和亞洲,十分符合真實觀測值

###看殘差分配，依所在大陸，檢視常態與變異數同質假設
```{r}
ggplot(data = fit_m2, aes(x = scale(resid)), group = Continent ) +
 stat_density(geom = 'path', position = 'identity', aes(linetype = Continent)) +
 scale_linetype_manual(values = 6:1) +
 guides(linetype = guide_legend(reverse = TRUE)) +
 labs(x = '標準化殘差', y = '機率密度') +
 theme(legend.position = c(.15, .8))
```

###看看殘差的 Q-Q 圖，依所在大陸。檢視常態假設
```{r}
qqmath(~ scale(resid) | Continent, data = fit_m2, type = c('p', 'g', 'r'),
       xlab = '常態位數', ylab = '標準化殘差', layout = c(2, 3),
       pch = '.', cex = 2)
```

###畫預測值與殘差的散佈圖，檢查線性與等分散假設
```{r}
ggplot(data = fit_m2, aes(x = fitted, y = scale(resid), group = Continent )) +
  geom_point(pch = 20, size = 1) +
  stat_smooth(method = 'rlm', se = F) +
  facet_grid(Continent ~ .) +
  labs(x = '幸福指數預測值', y = '標準化殘差')
```

###呈現影響值（影響估計結果過大的值）與標準化殘差
```{r}
ggplot(data = fit_m2, aes(x = infl, y = scale(resid), group = Continent)) +
 geom_text(aes(label = rownames(fit_m2)), cex = 2) +
 geom_hline(yintercept = 0, linetype = 'dotted') +
 facet_grid(Continent ~ .) +
 labs(x = '影響值', y = '標準化殘差')
```

###看看影響值
```{r}
summary(influence(m2)$hat)
theme_set(theme_bw())
```

###分析資料集當中的其他變項是否和幸福指數有關(一次分析多個變數)
```{r, error=FALSE}
#只包含其他變數的data frame
WHR_ <- WHR[,c("Happiness.Score", "Family", "Health..Life.Expectancy.", "Generosity", "Trust..Government.Corruption.", "Freedom")]
scatterplotMatrix(~ Happiness.Score + Family + Health..Life.Expectancy. + Generosity + Trust..Government.Corruption. + Freedom, data= WHR_,
  pch = '.', cex = 3, smooth = FALSE, ellipse = TRUE,
  diagonal = 'none', lower.panel = NULL)
```

###利用corrplot 套件，以圖形顯示相關性的大小
```{r}
corrplot(cor(WHR_), method = 'ellipse', order = 'hclust', addrect = 6,
         type = 'upper', tl.pos = 'tp')
corrplot(cor(WHR_), add = TRUE, type = 'lower', method = 'number',
         order = 'hclust', col = 'black', diag = FALSE, tl.pos = 'n', cl.pos = 'n')
```

###放進五個解釋變項
```{r}
summary(m4 <- lm(Happiness.Score ~ Family + Health..Life.Expectancy. + Generosity + Trust..Government.Corruption. + Freedom, data= WHR_))
```

```{r}
coefplot(m4, predictors = c("Happiness.Score", "Family", "Health..Life.Expectancy.", "Generosity", "Trust..Government.Corruption.", "Freedom"), xlab = "估計值", ylab = "回歸變項", title = "反應變項是幸福指數")
```

```{r}
plot(allEffects(m4), main = "", ylim = c(2, 8), grid = T)
```

###計算標準化迴歸係數
```{r}
summary(lm.beta(m4))
```

###控制其他四者時,自由的效果
```{r}
summary(m5 <- update(m4, .~. - Freedom), data = WHR_)
```

```{r}
anova(m5, m4)
```

```{r}
m5 <- lm(Happiness.Score ~ Family + Health..Life.Expectancy. + Generosity + Trust..Government.Corruption. + Freedom, data= WHR_)

fit_m5 <- data.frame(WHR_[, 1:6], fitted = fitted(m5), resid = resid(m5), infl = influence(m5)$hat)
summary(fit_m5)
#依照Freedom的四分位數分佈分組
fit_m5$Freedom[fit_m5$Freedom <= 0.3022] <- "<=0.3022"
fit_m5$Freedom[fit_m5$Freedom >= 0.5176] <- ">=0.5176"
fit_m5$Freedom[fit_m5$Freedom < 0.5176 & fit_m5$Freedom > 0.3022] <- "0.3022 ~ 0.5176"

ggplot(fit_m5, aes(x = Happiness.Score, group = Freedom)) +
 stat_density(geom = 'path', position = 'identity') +
 stat_density(geom = 'path', position = 'identity', aes(x = fitted)) +
 geom_vline(xintercept = c(with(WHR_, tapply(Happiness.Score, Freedom, mean))), linetype = 'dotted')+
 facet_grid(Freedom ~ .) +
 scale_x_continuous(breaks = seq(2, 8, by = 1))+
 labs(x = '幸福指數', y = '機率密度')
```